# 请教关于合并利润表的问题

提问人：flyff 时间：2015-12-24 14:42:01
子公司为上市公司，一个会计年度内，多次增持或减持其股票，期末合并时，如何确定合并持股比例？ 比如数日之内，先减持其股票，然后增持，期末仍对其控制，合并时，如何确定该年度应享有的利润的份额，是否应将利润表分段合并？ 按每月末的持股比例确认少数股东权益？

回答人：chenyiwei
理论上应将每一次母公司对子公司的持股比例变动都在合并报表层面按权益性交易处理，相应地投资收益和少数股东损益也应当以每次股权变动日为界分段计算。实际操作中如果这样处理不切实可行的，可简化为按月分段计算，将每月发生的股权比例变动视同为在月末一次性发生。